臺灣桃園地方法院民事裁定            100年度司護字第553號
聲  請  人  桃園縣政府
法定代理人  吳志揚
相  對  人
即受安置人  林○○    姓名住.
法定代理人  林○瑞    姓名住.
上列當事人聲請延長安置事件，本院裁定如下：
    主  文
准將受安置人林○○自民國一百年十月三十日起延長安置於適當
場所個月。
聲請程序費用由聲請人負擔。
    理  由
一、本件聲請意旨略以：相對人即受安置人林○○（女，民國86
    年生），係未滿18歲之少年（依兒童及少年福利法第46條規
    定「不得揭露足以識別兒童及少年身分之資訊」，真實姓名
    年籍住所詳卷），因於民國（下同）100 年07月24日及26日
    晚間疑似受其父林○瑞不當管教成傷，故於100 年07月27日
    下午4 時許至本中心求助；考量受安置人長期處於精神壓力
    下致身心受創，其返家後仍有受暴之虞，又無適當之人可提
    供其照顧、保護，聲請人業於100 年07月27日起予以緊急安
    置並通報鈞院。於安置期間，受安置人對於與其父會面仍感
    到恐懼、害怕，受安置人之父亦未曾主動聯繫關心受安置人
    ，評估受安置人及其家庭狀況尚未準備完成，故暫不利受安
    置人立即返家。目前因法定安置期間已將屆至，為求受安置
    人能得更適切之保護照顧，爰依兒童及少年福利法第37第2
    項規定，聲請准予裁定將受安置人延長繼續安置於適當場所
    3 個月等語。
二、按「兒童及少年有下列各款情形之一，非立即給予保護、安
    置或為其他處置，其生命、身體或自由有立即之危險或有危
    險之虞者，直轄市、縣（市）主管機關應予緊急保護、安置
    或為其他必要之處置：一、兒童及少年未受適當之養育或照
    顧。二、兒童及少年有立即接受診治之必要，而未就醫者。
    三、兒童及少年遭遺棄、身心虐待、買賣、質押，被強迫或
    引誘從事不正當之行為或工作者。四、兒童及少年遭受其他
    迫害，非立即安置難以有效保護者。」，又「緊急安置不得
    超過72小時，非72小時以上之安置不足以保護兒童及少年者
    ，得聲請法院裁定繼續安置。繼續安置以3 個月為限；必要
    時，得聲請法院裁定延長之。」，兒童及少年福利法第36條
    第1 項、第37條第2 項定有明文。經查聲請人主張之事實，
    業據其提出保護個案延長繼續安置摘要報告、本院100 年度
    司護字第363 號民事裁定影本等件為證，堪認受安置人有繼
    續安置資以保護照顧之必要，本件聲請於法尚無不合，應予
    准許。
三、依兒童及少年福利法第37條第2 項，非訟事件法第21條第1
    項前段，裁定如主文。
四、如對本裁定抗告須於裁定送達後10日內向本院提出抗告狀。
中    華    民    國   100    年    10    月    31    日
                  家事法庭  司法事務官  蔡育庭
以上正本係照原本作成。